【裁判字號】    97,易,1324
【裁判日期】    971015
【裁判案由】    毒品危害防制條例
【裁判全文】
臺灣士林地方法院刑事判決              97年度易字第1324號
公  訴  人  臺灣士林地方法院檢察署檢察官
被      告  甲○○
上列被告因毒品危害防制條例案件，經檢察官提起公訴（97年度
毒偵字第938號），被告於本院準備程序中就被訴之事實為有罪
之陳述，經當庭裁定進行簡式審判程序審理，並判決如下：
    主  文
甲○○施用第二級毒品，累犯，處有期徒刑陸月，如易科罰金以
新台幣壹仟元折算壹日。
扣案之殘渣袋壹個、玻璃球吸食器壹組及分裝杓壹支（均內含微
量甲基安非他命殘渣，無法析離）均沒收銷毀。
    事  實
一、甲○○前因施用毒品案件，經送觀察、勒戒後，於民國89年
    9 月5 日執行完畢釋放，並由臺灣士林地方法院檢察署檢察
    官以89年度毒偵字第2059號為不起訴處分確定。復因施用毒
    品案件，經觀察、勒戒及強制戒治，強制戒治於91年9 月13
    日保護管束期滿執行完畢；刑責部分，由臺灣士林地方法院
    檢察署檢察官以90年度毒偵字第1379號聲請簡易判決處刑，
    經本院以90年度簡字第1231號判決處有期徒刑5 月確定，於
    91 年10 月28日易科罰金執行完畢。又因施用毒品案件，經
    本院以95年度易字第101 號判決處有期徒刑6 月確定，於96
    年4 月23日執行完畢。竟於上揭強制戒治執行完畢後5 年內
    ，再犯施用毒品罪，經法院判處罪刑確定後，復基於施用第
    二級毒品甲基安非他命之犯意，於97年4 月4 日某時許，在
    臺北市○○區○○路324 巷2 號住處內，以玻璃球燃燒加熱
    後吸食其產生煙霧之方式施用第二級毒品甲基安非他命。嗣
    於97年4 月9 日下午11時40分許，在其上址住處為警查獲，
    並扣得殘渣袋1 個、玻璃球吸食器1 組及分裝杓1 支（均內
    含微量殘渣)， 始悉上情。
二、案經臺北市政府警察局內湖分局報告臺灣士林地方法院檢察
    署檢察官偵查起訴。
    理  由
一、本件被告所犯非死刑、無期徒刑或最輕本刑有期徒刑3 年以
    上之罪，亦非高等法院管轄第一審案件，且於準備程序進行
    中，被告先就被訴事實為有罪之陳述，經告知被告簡式審判
    程式之旨，並聽取檢察官、被告之意見後，本院當庭裁定進
    行簡式審判程式，是本件之證據調查，依刑事訴訟法第273
    條之2規定，不受同法第159條第1項、第161條之2、第161條
    之3、第163條之1及第164條至第170條規定之限制，合先敘
    明。
二、上揭犯罪事實，業據被告於警詢、偵訊及本院審理時坦承不
    諱，上揭扣案之殘渣袋1個、玻璃球吸食器1組及分裝杓1支
    ，經送憲兵司令部刑事鑑識中心以氣相層析質譜分析法檢驗
    結果，均檢出甲基安非他命成份，有該中心97年6 月3 日憲
    直刑鑑字第0970000786號鑑定書在卷可稽（見臺灣士林地方
    法院檢察署97年度毒偵字第938 號偵查卷第63頁），是被告
    自白施用第二級毒品甲基安非他命乙節應認與事實相符，並
    有現場及扣案物品照片共9 張（見臺灣士林地方法院檢察署
    97 年 度毒偵字第938 號偵查卷第26至30頁）在卷可考，而
    可採信，上揭犯罪事實應堪認定，應依法論科。而被告經警
    於97 年4月9 日查獲採尿經送台灣尖端先進生技醫藥股份有
    限公司以氣相層析質譜儀鑑驗結果，結果呈安非他命、甲基
    安非他命陰性反應乙情，固有該公司97年4 月17日濫用藥物
    檢驗報告1 紙在卷可參，惟吸食安非他命者，其尿液中能否
    驗出安非他命陽性反應，與其吸食方式、吸食量、個人體質
    、採尿時間及檢測儀器之精密度有關，一般而言，約百分之
    70於口服投與後24小時內自尿中排出，約百分之90於96小時
    內自尿中排出，從而吸食時間距採集尿液時間最長可能不會
    超過4 日，此有行政院衛生署藥物食品檢驗局81年2 月8 日
    （81 ） 藥檢壹字第001156號函附卷可參，而被告供稱最後
    1 次施用第二級毒品甲基安非他命之時間，係97年4 月4 日
    某時，距其為警採尿之時間（即同年月9 日下午11時40分許
    ）已逾4 日，自難執上述尿液鑑驗結果，遽認被告自白有何
    與真實相悖之處，此外附有台灣尖端先進生技醫藥股份有限
    公司檢驗人員稱被告尿液檢體確認檢驗時檢出安非他命、甲
    基安非他命之濃度分別為174 、257 ng/ml ，足認被告應有
    施用甲基安非他命，惟因人體代謝濃度降低，而未達行政院
    衛生署規定之閾值，故仍判定為陰性等語，有臺灣士林地方
    法院檢察署辦案公務電話紀錄表在卷可按（見臺灣士林地方
    法院檢察署97年度毒偵字第938 號偵查卷第60頁），是上述
    尿液鑑驗結果，尚不能為被告有利之認定，併此敘明。又按
    毒品危害防制條例20條第3 項：「依前項規定為觀察、勒戒
    或強制戒治執行完畢釋放後，5 年後再犯第10條之罪者，適
    用本條前2 項之規定」。其所稱「5 年後再犯」，解釋上應
    僅限於施用第一級、第二級毒品者，於觀察、勒戒或強制戒
    治執行完畢釋放後5 年內，均未再為任何施用第一級、第二
    級毒品之犯行者，始足當之；倘5 年內曾經再犯，經依法追
    訴處罰，縱其第3 次（或第3 次以上）再度施用毒品之時間
    ，在初犯受觀察、勒戒或強制戒治執行完畢釋放5 年以後，
    仍與「5 年後再犯」之情形有別，且因已於「5 年內再犯」
    ，顯見其再犯率甚高，原實施觀察、勒戒或強制戒治，已無
    法收其實效，即應由檢察官或少年法院（地方法院少年法庭
    ）逕行依法追訴或裁定交付審理，最高法院95年度臺非字第
    303 號著有判決可資參照。本件被告於觀察、勒戒及強制戒
    治後，復因施用毒品經法院判刑確定，再犯本件犯行，揆諸
    上揭判決說明，已非觀察勒戒後，5 年後再犯，自應依法追
    訴處罰。
三、核被告所為，係犯毒品危害防制條例第10條第2 項之施用第
    二級毒品罪。被告因施用第二級毒品甲基安非他命而持有第
    二級毒品甲基安非他命之低度行為，為施用之高度行為所吸
    收，不另論罪。又被告有如事實欄所載之犯罪科刑及執行情
    形，此有臺灣高等法院被告前案紀錄表在卷可稽，其係於受
    有期徒刑之執行完畢後，5 年內故意再犯本件有期徒刑以上
    之罪，構成累犯，應依刑法第47條第1 項之規定加重其刑。
    爰審酌被告已有施用毒品之前科，且經觀察、勒戒、強制戒
    治之治療程序，仍無法戒除毒癮復又觸犯本件犯行，顯示其
    無戒絕之決心，及施用毒品係傷害自身健康，所生危害非鉅
    ，本件犯後被告坦承犯行，態度尚屬良好等一切情狀，量處
    如主文所示之刑，並諭知易科罰金之折算標準。
四、扣案之殘渣袋1個、玻璃球吸食器1組及分裝杓1支，均內含
    微量殘渣，經送憲兵司令部刑事鑑識中心以氣相層析質譜分
    析法檢驗結果，均檢出甲基安非他命成份，有該中心97年6
    月3 日憲直刑鑑字第0970000786號鑑定書在卷可稽（見臺灣
    士林地方法院檢察署97年度毒偵字第938 號偵查卷第63頁）
    ，且上開扣案物品業已與甲基安非他命無法析離，爰依毒品
    危害防制條例第18條第1 項前段之規定，不問屬於犯人與否
    ，均沒收銷燬之。
據上論斷，應依刑事訴訟法第273條之1第1項、第299條第1項前
段，毒品危害防制條例第10條第2項、第18條第1項前段，刑法第
11條、第47條第1項、第41條第1 項前段，判決如主文。
本案經檢察官翁偉倫到庭執行職務。
中    華    民    國    97    年    10    月    15    日
                  刑事第一庭法  官  賴邦元
以上正本證明與原本無異。
如不服本判決，應於收受送達後10日內向本院提出上訴書狀，其
未敘述上訴理由者，應於上訴期間屆滿後20日內向本院補提理由
書狀（均須按他造當事人之人數附繕本）。
                            書記官  游育慈
中    華    民    國    97    年    10    月    15    日
附錄本案論罪科刑法條之依據：
毒品危害防制條例第10條
施用第一級毒品者，處 6 月以上 5 年以下有期徒刑。
施用第二級毒品者，處 3 年以下有期徒刑。


司法院資訊處製作；財團法人民間司法改革基金會備份。
